【裁判字號】    90,簡上,31
【裁判日期】    901231
【裁判案由】    傷害
【裁判全文】
臺灣宜蘭地方法院刑事判決                            九十年度簡上字第三一號
    上  訴  人  丙○○
    即  被  告
右列上訴人因傷害案件，不服本院宜蘭簡易庭九十年度宜簡字第一七三號，中華民國
九十年九月七日第一審判決（聲請簡易判決案號：臺灣宜蘭地方法院檢察署九十年度
偵字第一七０七號）提起上訴，本院管轄第二審之合議庭判決如左：
        主  文
上訴駁回。
丙○○緩刑貳年。
        事  實
一、甲○○（已判罪確定）、丙○○於民國九十年三月二十四日上午七時四十分許，
    在宜蘭縣壯圍鄉臺二線葛瑪蘭橋北端，因丙○○向甲○○訴說前曾遭乙○○（原
    審誤載為林格樊）毆打之事心生不滿，二人竟基於共同傷害之犯意聯絡，分持木
    棍（原審誤認係木劍）、水管毆打乙○○，致乙○○受有右臉擦傷一處、胸部挫
    傷一處、右臂挫傷二處、背部挫傷並擦傷一處等傷害。適吳文德駕駛車號Ｌ二－
    一九四一號自用小客車經過，乙○○即以身體擋住該車並打開車門央求吳文德載
    伊逃離，詎甲○○、丙○○見狀，猶不罷手，即分持木棍、水管使力砸毀該右側
    車窗玻璃，並敲擊車身，致車身部分毀損（毀損部分經告訴人吳文德於臺灣宜蘭
    地方法院檢察署檢察官偵查中撤回告訴，並經該署檢察官為不起訴處分）。
二、案經乙○○訴由宜蘭縣警察局礁溪分局報請臺灣宜蘭地方法院檢察署檢察官偵查
    起訴。
    理  由
一、右揭事實，業據被告丙○○於偵查及本院審理中均坦承不諱，核與告訴人乙○○
    指訴情節相符，並經證人吳文德證述綦詳，復有驗傷診斷書一紙在卷可稽，是本
    件事證明確，被告傷害犯行洵堪認定。
二、核被告丙○○所為，係犯刑法第二百七十七條第一項之普通傷害罪。爰審酌被告
    之素行尚佳，與告訴人本為熟識，僅因一時誤會，即出手傷人，其犯罪之目的、
    手段、告訴人所受傷害之程度及犯罪後態度等一切情狀，本院因認原審就被告前
    述犯行，引用上揭法條，量處有期徒刑三月，並諭知易科罰金之折算標準，認事
    用法，俱無不合，量刑亦甚妥適。被告上訴意旨係以其與告訴人已達成和解，請
    求撤回告訴等語。然按告訴乃論之罪，告訴人於第一審辯論終結前，得撤回告訴
    ，刑事訴訟法第二百三十八條第一項定有明文，查本件被告於第一審言詞辯論終
    結後始請求撤回告訴，與法尚有未合，是被告上訴意旨並無理由，應予駁回。惟
    末查被告前未曾受有期徒刑以上刑之宣告，此有臺灣高等法院被告全國前案紀錄
    表在卷可憑，且斟酌被告現與告訴人已達成和解，且被告犯後態度良好，對自己
    所為亦深感悔悟，足認其因一時失慮及衝動致為本件犯行，經此偵審教訓，當知
    所警惕，信無再犯之虞，本院認對其所宣告之刑以暫不執行為適當，爰併予宣告
    緩刑二年，以啟自新。至被告用以傷害告訴人之木棍、水管，被告供承係路邊拾
    用，顯非被告及共犯甲○○所有，爰不予宣告沒收，併此敘明。
據上論斷，應依刑事訴訟法第四百五十五條之一第一項、第三項、第三百六十八條，
刑法第七十四條第一款，判決如主文。
本案經檢察官廖允松到庭執行職務。
中        華        民     國       九 十   年    十二   月   三十一    日
                                    臺灣宜蘭地方法院刑事第二庭
                                        審判長法  官
                                              法  官
                                              法  官
（本件不得上訴）
附論本案論罪科刑法條全文：
刑法第二百七十七條第一項
傷害人之身體或健康者，處三年以下有期徒刑、拘役或一千元以下罰金。
犯前項之罪因而致人於死者，處無期徒刑或七年以上有期徒刑，致重傷者，處三年以
上十年以下有期徒刑。


司法院資訊處製作；財團法人民間司法改革基金會備份。
